【裁判字號】    97,訴,817
【裁判日期】    980317
【裁判案由】    違反槍砲彈藥刀械管制條例
【裁判全文】
臺灣臺南地方法院刑事判決               97年度訴字第817號
公  訴  人  臺灣臺南地方法院檢察署檢察官
被      告  乙○○
指定辯護人  本院公設辯護人林宜靜
上列被告因違反槍砲彈藥刀械管制條例案件，經檢察官提起公訴
（97年度偵字第2336號），本院判決如下：
    主  文
乙○○未經許可，持有可發射金屬具有殺傷力之手槍，處有期徒
刑壹年陸月，併科罰金新臺幣參萬元，罰金如易服勞役，以新臺
幣壹仟元折算壹日。緩刑伍年，緩刑期間付保護管束，並應依執
行檢察官之命令，向指定之公益團體、地方自治團體或社區，提
供貳佰小時之義務勞務。
    事  實
一、乙○○明知具殺傷力之各式槍枝、子彈，均屬槍砲彈藥刀械
    管制條例列管之槍砲，未經主管機關許可不得任意持有，竟
    未經許可，於民國（下同）94年5月9日間，在網路拍賣網站
    以新台幣3500元購得具殺傷力仿SMITH＆WESSON廠轉輪手槍
    製造之手槍1支（槍枝管制編號0000000000號），即未經許
    可而無故持有之，並藏放於家中。嗣於97年1月28日13時20
    分許，遭憲調人員搜索其位於臺南市○區○○○路2段348
    號住處而查獲上開手槍1支扣案。經送內政部警政署刑事警
    察局鑑定，認上開槍枝具有殺傷力，始知悉上情。
二、案經台南憲兵隊移送台灣台南地方法院檢察署檢察官偵查起
    訴。
    理  由
壹、程序方面：
    本件之供述證據及非供述證據，均經被告及辯護人表示同意
    採為證據，且無事實認係公務員因違法蒐證所取得之證據，
    本院審酌該等證據作成時之情況，亦認為適於作為證據，依
    刑事訴訟法第159條之5第1項之規定，應認為均具有證據能
    力。
貳、實體認定：
一、上開事實，業據被告乙○○於本院審理時坦承不諱，並有上
    開手槍1支（槍枝管制編號0000000000號）扣案可資佐證，
    且該扣案之手槍，經送內政部警政署刑事警察局鑑驗結果，
    認係仿SMITH＆WESSON廠轉輪手槍製造之槍枝，經檢視，其
    槍管暢通，轉輪為塑膠材質，機械性能良好，經實際裝填適
    用子彈（具直徑6mm、重0.88公克之鋼珠）試射結果，其轉
    輪無法承受子彈擊發時產生之高壓致爆裂，惟仍測得鋼珠之
    發射速度為每秒180公尺，計算其動能為14焦耳，單位面積
    動能為每平方公分50焦耳，而依日本科學警察研究所之研究
    結果，彈丸單位面積動能達每平方公分20焦耳，則足以穿入
    人體皮肉層，有該局97年3月26日刑鑑字第0970028797號槍
    彈鑑定書一份附卷可參。從而，該扣案之手槍可認具殺傷力
    無訛。是被告所為自白與事實相符，堪以採信。本件事證明
    確，被告犯行洵堪認定。
二、核被告所為，係犯槍砲彈藥刀械管制條例第8條第4項之未經
    許可持有具殺傷力手槍罪。另被告所犯之未經許可持有手槍
    罪之法定刑為3年以上10年以下有期徒刑，而查被告持有該
    手槍，目的在收藏興趣，並未持之從事任何不法行為，業據
    其供明在卷可按，且有其前案紀錄表可稽，顯見其購槍並非
    為從事其他犯罪之目的，倘繩以相同之刑，乃情輕法重，本
    院認若科以法定最低之刑即3年有期徒刑猶嫌過重，其犯罪
    之情狀，尚非全無可憫，爰依刑法第59條之規定，酌量減輕
    其刑。爰審酌被告犯罪之動機、目的、手段，雖未用於從事
    其他犯罪，惟仍對社會治安構成潛在危險，並其犯罪後於本
    院審理時坦承犯行等一切情狀，量處如主文所示之刑，罰金
    部分並諭知如易服勞役之折算標準，以資懲儆。又被告前未
    曾因故意犯罪受有期徒刑以上刑之宣告，此有臺灣高等法院
    被告前案紀錄表1份在卷可查，其因一時失慮，為滿足其個
    人收藏、把玩之目的而持有具殺傷力之槍枝，致罹刑典，然
    其於持有槍枝期間，並未用以從事其他犯罪，為警查獲後已
    坦承犯行，並深具悔意，經此起訴、審判，當知所警惕，信
    無再犯之虞，本院認所宣告之刑以暫不執行為適當，爰併宣
    告緩刑5年，以啟自新。另為使被告於緩刑期內受充分之教
    化與輔導，預防其再度犯罪，而確實達成緩刑之目的，並宣
    告於緩刑期內向指定之公益團體、地方自治團體或社區，提
    供200小時之義務勞務，併依刑法第93條第1項第2款之規定
    ，諭知於緩刑期內併付保護管束。另被告持有可發射金屬具
    有殺傷力之手槍1支經試射鑑定，其槍身已爆裂，喪失改造
    手槍之性能，無庸再予宣告沒收，附此敘明。
    條第1項第1款之規定沒收之。
據上論斷，應依刑事訴訟法第299條第1項前段，槍砲彈藥刀械管
制條例第8條第4項，刑法第11條前段、第59條、第42條第2項、
第3項、第74條第1項第1款、第2項第5款、第93條第1項，判決如
主文。
本案經檢察官甲○○到庭執行職務。
中    華    民    國    98    年    3    月    17     日
                    刑事第十庭    審判長法  官  陳威龍
                                        法  官  盧鳳田
                                        法  官  高如宜
以上正本證明與原本無異。
如不服本判決應於收受本判決後10日內向本院提出上訴書狀，並
應敘述具體理由。如未敘述上訴理由者，應於上訴期間屆滿後20
日內向本院補提理由書狀（均須按他造當事人之人數附繕本）「
切勿逕送上級法院」。
                                        書記官  陳姿利
中    華    民    國    98    年    3     月    18    日
附錄本件論罪科刑法條：
槍砲彈藥刀械管制條例第8條：
未經許可，製造、販賣或運輸鋼筆槍、瓦斯槍、麻醉槍、獵槍、
空氣槍或第4條第1項第1款所定其他可發射金屬或子彈具有殺傷
力之各式槍砲者，處無期徒刑或5年以上有期徒刑，併科新臺幣1
千萬元以下罰金。
未經許可，轉讓、出租或出借前項所列槍枝者，處5年以上有期
徒刑，併科新臺幣1千萬元以下罰金。
意圖供自己或他人犯罪之用，而犯前二項之罪者，處無期徒刑或
7年以上有期徒刑，併科新臺幣1千萬元以下罰金。
未經許可，持有、寄藏或意圖販賣而陳列第1項所列槍枝者，處3
年以上10年以下有期徒刑，併科新臺幣700萬元以下罰金。
第 1 項至第 3 項之未遂犯罰之。


司法院資訊處製作；財團法人民間司法改革基金會備份。
